【裁判字號】    91,交聲,141
【裁判日期】    920228
【裁判案由】    違反道路交通管理處罰條例聲明異議
【裁判全文】
臺灣臺北地方法院交通事件裁定                    九十一年度交聲字第一四一號
    原處分機關  臺北市交通事件裁決所
    異  議  人
    即受處分人  甲○○
右列受處分人因違反道路交通管理處罰條例案件，對於臺北市交通事件裁決所於中華
民國九十一年一月十八日所為之處分（原處分案號：北市裁三字第駕裁二二─ＡＰ0
000000號），聲明異議，本院裁定如左：
    主  文
異議駁回。
    理  由
一、本件原處分機關以受處分人即異議人甲○○於民國九十年十一月四日十八時十三
    分許，駕駛車牌號碼為ＤＨ─三七八三號自用小客車，在臺北市○○○路與八德
    路一段路口，於路口燈光號誌為紅燈時超越停止線臨時停車，而未遵守道路交通
    標線之指示，違反道路交通管理處罰條例第六十條第二項第三款之規定，裁處罰
    鍰新臺幣九百元，並依同條例第六十三條第一項之規定記違規點數一點，此有臺
    北市政府警察局北市警交大字第ＡＰ0000000號舉發違反道路交通管理事
    件通知單、臺北市交通事件裁決所北市裁三字第駕裁二二─ＡＰ0000000
    號裁決書各一件及照片一幀在卷可稽。
二、按「行車管制號誌各燈號顯示之意義如左：五圓形紅燈(一)車輛面對圓形紅燈表示
    禁止通行，不得超越停止線或進入路口。」、「停止線，用以指示行駛車輛停止
    之界限，車輛停止時，其前懸部分不得伸越該線。」，道路交通標誌標線號誌設
    置規則第二百零六條第五項第一款、第一百七十條第一項前段分別定有明文。次
    按「汽車駕駛人，駕駛汽車有左列情形之一，而本章各條無處罰之規定者，處新
    臺幣九百元以上一千八百元以下罰鍰：三不遵守道路交通標誌、標線、號誌之指
    示者。」，道路交通管理處罰條例第六十條第二項第三款亦規定甚明。
三、經查，本件受處分人於九十年十一月四日十八時十三分許，駕駛車牌號碼為ＤＨ
    ─三七八三號自用小客車，在臺北市○○○路與八德路一段路口，於路口燈光號
    誌為紅燈時超越停止線臨時停車，而未遵守道路交通標線之指示，違反道路交通
    管理處罰條例第六十條第二項第三款規定之事實，有上開舉發違反道路交通管理
    事件通知單及照片可憑，並經證人即舉發本件違規事件之臺北市政府警察局交通
    警察大隊員警林賜川到庭結屬實，並明確證述：上開路口於九十年十一月四日即
    有劃停止線等語（參本院九十一年三月一日訊問筆錄），並提出現場照片二十一
    幀附卷可參，況證人林賜川與受處分人素不相識，應無故為誣指之理，其證述應
    堪採信。至受處分人雖辯稱：上開路口未設有紅燈停止線，採證照片未能顯示其
    有違規之事實云云，惟受處分人當時並未拍照存證，未能舉證以實其說，且現場
    復已重新劃設標線，已非遭舉發時之狀況，此經證人林賜川陳明在卷，是本院亦
    無從經由現場履勘之方式而得認其所辯屬實。從而受處分人上開違規事實，應堪
    認定，原處分機關據以援引前揭規定所為裁處，並無不當，本件異議為無理由，
    應予駁回。
四、據上論斷，應依道路交通案件處理辦法第十九條，裁定如主文。
中    華    民    國      九十二      年    二    月      二十八        日
                                      臺灣臺北地方法院交通法庭
                                          法  官  張筱琪
右正本證明與原本無異。
如不服本裁定，應於裁定送達後五日內向本院提出抗告狀。
                                          書記官  吳一凡
中    華    民    國      九十二      年    三    月        五          日


司法院資訊處製作；財團法人民間司法改革基金會備份。
